【裁判字號】    89,再易,11
【裁判日期】    900409
【裁判案由】    確認經界
【裁判全文】
臺灣雲林地方法院民事判決  八十九年度再易字第十一號
    再審原告  丙○○
    再審被告  甲○○
              乙○○
右當事人間請求確認經界事件，再審原告對於本院八十九年度再易字第六號、斗六簡
易庭八十七年度六簡字第一八三號及本院八十八年度簡上字第十二號確定判決提起再
審之訴，本院判決如左：
    主      文
再審之訴駁回。
再審訴訟費用由再審原告負擔。
    理      由
一、本件再審原告以再審起訴狀指陳之再審理由，主要為：
（一）確定終局判決適用法規顯有有錯誤者，得提起再審之訴，民事訴訟法第四百九
      十六條第一項第一款定有明文，所謂適用法規錯誤包括不適用法規在內。
（二）土地法第四十四條之一第二項規定：界標管理辦法，由中央地政機關定之。同
      法第四十五條規定：地籍測量．．．其實施計劃應經中央地政機關之核定。則
      地籍圖之製作及經界之設定，均屬地政機關之權責，地籍圖之更改，除有法令
      之依據外，須經利害關係人之同意始可，法院固於受訴更正有理時可判准更正
      ，惟本件再審原告所訴正確之經界與北港地政事務所所製定及鑑測複丈圖上２
      、３兩點直線相符，又本件未據再審被告反訴請求更正界線，法院無從自行認
      定經界，而依職權判予變更經界線，確定判決竟將應有之經界判予在１、３直
      線，即確定判決顯然有違民事訴訟不告不理之大法則，而為訴外裁判，自屬適
      用法規錯誤。
（三）法院未查證據而認定系爭五四一、五四八號土地無參加五十九年尖山農地重劃
      ，不能以重劃後公告確定之地籍圖為唯一認定之依據，且誤認系爭五四八地為
      原所有人王萬居僅有參加重劃之土地，並以其原所有農地參加重劃分配後分配
      為０．一七六八公頃，不足分配土地又補償二千一百五十六元，明顯有誤算、
      誤寫事實。
（四）系爭五四一土地依地籍圖鑑測其面積增加０．００一一公頃，其面積未減少，
      原審未依地籍圖界線經鑑測為準，判決事實之認定忽視地籍圖地界線登記之法
      定效力，顯有錯誤。本案件已證明經重劃交換分合而變更成立新地域重劃公告
      確定事實，原審違背農地重劃條例、土地法地籍測量及土地登規則之相關法令
      ，而以不相干之事項為判決之依據，適用法規顯有錯誤。應有再審原因。
二、本院依職權調閱斗六簡易庭八十七年度六簡字第一八三號（含八十七年度訴字第
    一六三號）、本院八十八年度簡上字第十二號等民事卷宗，查知前揭民事事件，
    於審理程序及判決理由，已分別就再審原告所稱前開諸情事及證據詳為審酌，並
    無漏未斟酌情事。況核諸再審原告之再審理由均係主張原確定判決如何違法，卻
    對聲明不服之再審判決（八十九年度再易字第六號），未具體表明有如何法定再
    審之理由，是其再審之訴顯無再審理由，爰不經言詞辯論，以判決駁回之。
三、據上論結，應依民事訴訟法第五百零二條第二項、第七十八條，判決如主文。
中      華      民      國    九十    年      四      月       九     日
                                    臺灣雲林地方法院民事庭
~B審判長法官  林開任
~B法      官  陳秋如
~B法      官  陳婉玉
右為正本係照原本作成。
如對本判決上訴須於判決送達後二十日內向本院提出上訴狀。（須附繕本）
中      華      民      國    九十    年      四      月     九      日
~B法院書記官  陳美華


司法院資訊處製作；財團法人民間司法改革基金會備份。
